【裁判字號】    97,訴,2329
【裁判日期】    970703
【裁判案由】    搶奪等
【裁判全文】
臺灣臺中地方法院刑事判決              97年度訴字第2329號
公  訴  人  臺灣臺中地方法院檢察署檢察官
被      告  丁○○
                   （現羈押於臺灣臺中看守所）
上列被告因搶奪等案件，經檢察官提起公訴（97年度偵字第9989
號、第11479號、第12270號），被告於準備程序中就被訴事實為
有罪之陳述，經本院合議庭裁定由受命法官獨任進行簡式審判程
序，本院判決如下：
    主    文
丁○○犯如附表1所示之竊盜罪，均累犯，各處如附表1所示之刑
。又犯如附表2所示之搶奪罪，均累犯，各處如附表2所示之刑。
應執行有期徒刑年。
    犯罪事實
一、丁○○前因民國95年間，因詐欺案件，經本院以96年度簡上
    字第520號判處有期徒刑4月確定，該案件符合中華民國96年
    罪犯減刑條例要件，經本院以96年度聲減字第4150號減為有
    期徒刑2月確定，於97年1月29日縮刑期滿執行完畢。猶不知
    悔改，竟仍意圖為自己不法之所有，分別為下列竊盜犯行：
(一)、於97年4月12日18時許，在臺中縣太平市○○○路71號前，
    以自備鑰匙1支（未扣案），竊取甲○○所有之車號KDP-143
    號重型機車1部，得手後供己作為代步之用。
(二)、於97年4月13日13時20分許，在臺中縣太平市○○路○段17號
    ，以自備鑰匙1支（未扣案），竊取徐秀嬌所有（使用人為
    庚○○）之車號KZE-990號重型機車1部，得手後供己作為代
    步之用。
二、丁○○復意圖為自己不法之所有，於下述時、地，騎乘機車
    由後方靠近，趁下列被害人不備之際，搶奪下列被害人之財
    物得手：
(一)、於97年4月5日21時50分許，騎乘機車，至臺中市○區○○○
    街與一中街口，適逢戊○○徒步走至育才北街靠近土地公廟
    旁，見其右手提墨綠色手提包1只（內有新臺幣【下同】100
    0元、身分證、健保卡、駕照、國泰世華銀行、匯豐銀行、
    台新銀行信用卡各1張），即從右後方接近戊○○，趁其不
    備之際，強行將戊○○之背包搶走。得手後將手提包內現金
    取之花用，其餘物品則丟棄在臺中縣太平市○○○路○段河
    堤岸邊。
(二)、於97年4月12日18時20分許，騎乘機車，至臺中市北屯區○○○路○段141巷口，適逢己○○○手提黑底白碎花、中間有
    蝴蝶結之手提包1只（內有2000元、黃色塑膠袋、衣物、遠
    東銀行信用卡1張、MOTO牌手機1支【門號為0000000000號】
    ）至該巷口，即趁其不備之際，強行將己○○○之背包搶走
    ，得手後將手提包內現金取之花用，其餘物品則丟棄在某處
    。
(三)、於97年4月12日23時30分許，騎乘機車，至臺中市○區○○
    路317號前，適見子○○右肩背豹紋手提包1只（內有2000元
    、匯豐銀行及新光銀行信用卡各1張、富士達貴賓卡1張、特
    力屋會員卡1張、印章1枚、合作金庫銀行花蓮分行存摺1本
    、配偶陳宏政之汽車保險卡1張、手機1支），即趁其不備之
    際，從子○○後方強行將其之背包搶走，得手後將手提包內
    現金取之花用，其餘物品則丟棄在臺中縣太平市○○路60號
    大明橋下。
(四)、於97年4月14日凌晨1時許，騎乘機車，至臺中市○○路與光
    復路口，適見壬○○背LV四方型手提包1只（內有10000元、
    證件、鑰匙1把、平安符1枚），即趁其不備之際，從壬○○
    後方強行將其之背包搶走，得手後將手提包內現金取之花用
    ，其餘物品則丟棄在臺中縣太平市○○路60號大明橋下。
(五)、於97年4月15日22時4分許，騎乘上開竊得機車，至臺中市○○路與合作街口，適見丙○○背白色手提包1只（內有5000
    元、身分證1張、駕照、行照各1張、保險卡1張、台新銀行
    金融卡1張、匯豐銀行金融卡1張、中國信託銀行金融卡1張
    、台新銀行信用卡1張、花旗銀行信用卡1張、匯豐銀行信用
    卡1張、印章2枚、汽機車鑰匙各1支、手機2支），即趁其不
    備之際，從丙○○後方強行將其之背包搶走，得手後將手提
    包內現金取之花用，其餘物品則丟棄在臺中市○區○○路與
    旱溪街口公園內。
(六)、於97年4月16日21時40分許，騎乘機車，至臺中市○○區○○路與昌平路口，適見癸○○背黑色手提包1只（內有5000
    元、身分證1張、健保卡1張、葡萄樹VIP卡1張、蘭那泰式餐
    廳VIP卡1張、承鴻牙醫卡1 張、花旗信用卡1張、中國信託
    銀行信用卡2張、中國信託銀行晶片提款卡1張、手機1支【
    號碼：0000000000】），即趁其不備之際，從癸○○後方強
    行將其之背包搶走，得手後將手提包內現金取之花用，其餘
    物品則丟棄在臺中市北屯區景南巷13-10號旁水溝內。
(七)、於97年4月23日7時45分許，騎乘機車，至臺中縣太平市○○○街109巷口，適見乙○背咖啡色格狀手提包1只（內有黑色
    長方型皮夾1只、11000元、身分證1張、健保卡1張、太平市
    農會金融卡1張、印章2枚、眼鏡1支），即趁其不備之際，
    從乙○後方強行將其之背包搶走，得手後將手提包內現金取
    之花用，其餘物品則丟棄在臺中縣太平市新高重劃區大排水
    溝內。
三、嗣經犯罪事實欄一(一)、(二)及二(一)、(二)、(六)之被害人報案，經
    警調閱相關監視錄影器畫面，而於97年4月23日17時50分許
    ，持本院核發之搜索票，至丁○○住處即臺中縣太平市○○○路70巷57號始查獲上情。嗣丁○○於犯罪偵查機關尚未發
    覺其上開犯罪事實二(三)、(四)、(五)、(七)之搶奪犯行前，主動向
    警方供承其另有上開之犯罪事實二(三)、(四)、(五)、(七)之搶奪犯
    行，自首而接受裁判。
四、案經臺中市警察局第二分局、第五分局報告臺灣臺中地方法
    院檢察署檢察官偵查起訴。
    理    由
壹、程序方面：
    按簡式審判程序之證據調查，不受刑事訴訟法第159條第1項
    規定之限制，刑事訴訟法第273條之2定有明文。此乃因簡式
    審判程序，貴在審判程序之簡省便捷，故調查證據之程序宜
    由審判長便宜行事，以適當之方法行之即可；又因被告對於
    犯罪事實並不爭執，可認定被告亦無行使反對詰問權之意，
    因此有關傳聞證據之證據能力限制規定無庸予以適用。經查
    ，本件證人甲○○、庚○○、戊○○、己○○○、子○○、
    壬○○、丙○○、癸○○、乙○分別於警詢中所為之陳述，
    為傳聞證據，然本件訴訟係適用簡式審判程序，有審判筆錄
    在卷可稽（本院卷第29頁），揆諸前開說明，證人甲○○、
    庚○○、戊○○、己○○○、子○○、壬○○、丙○○、癸○○、乙○分別於警詢中所為之陳述，自得作為認定事實之
    證據。
貳、實體方面：
一、上開犯罪事實業據被告丁○○於警詢、偵查及本院審理時坦
    承不諱，核與被害人甲○○、庚○○、戊○○、己○○○、
    子○○、壬○○、丙○○、癸○○、乙○分別於警詢中指述
    之情節相符，復有取贓照片、現場圖、臺中市警察局第五分
    局搜索、扣押筆錄、扣押目錄表、扣押品目錄、贓物認領保
    管單、失車唯讀案件基本資料（KDP-143、KZE-990）、監視
    器擷取畫面6張、查獲現場照片18張、車輛協尋電腦輸入單
    附卷可憑，足徵被告前揭自白與事實相符，而堪以採信。從
    而，本件事證明確，被告丁○○所犯竊盜及搶奪之犯行堪以
    認定。
二、核被告犯罪事實欄一(一)、(二)之所為，均係刑法第320條第1項
    之普通竊盜罪；犯罪事實欄二(一)至(七)所為，均係犯刑法第32
    5條第1項之搶奪罪。被告所為上開各罪間，犯意各別，行為
    互殊，應予分論併罰。又被告經警查獲犯罪事實欄一之竊盜
    犯行及犯罪事實欄二(一)、(二)、(六)搶奪犯行後，於警方借提時
    ，主動供出犯罪事實欄二(三)、(四)、(五)、(七)之搶奪犯行，業據
    證人即本案承辦警員林家豐於本院審理時證述甚詳（本院卷
    第33頁），並有臺中市警察局第五分局警卷筆錄在卷可參，
    因此被告於為警詢問時，主動供出上開4次搶奪犯行，而接
    受裁判，應有自首規定之適用，應依刑法第62條前段規定減
    輕其刑。再被告前於95年間，因詐欺案件，經本院以96年度
    簡上字第520號判處有期徒刑4月確定，該案件符合中華民國
    96年罪犯減刑條例要件，經本院以96年度聲減字第4150號減
    為有期徒刑2月確定，於97年1月29日縮刑期滿執行完畢之事
    實，有臺灣高等法院被告前案紀錄表及臺灣臺中地方法院檢
    察署刑案資料查註紀錄表各1份在卷可參，其受有期徒刑之
    執行完畢後，5年之內故意再犯有期徒刑以上之本罪，均為
    累犯，應依法各加重其刑，並就犯罪事實欄二(三)、(四)、(五)、
    (七)部分先加重後減輕之。爰審酌被告年輕力壯，不思以正當
    途徑獲取財物，圖以竊盜或搶奪被害人財物滿足自己之貪欲
    ，嚴重擾亂社會安寧，惡性非輕，暨其犯罪之動機、目的、
    各次犯罪行為之手段、犯罪所得，犯後坦承犯行等一切情狀
    ，分別量處如附表1、2所示之刑，並定其應執行之刑，以示
    懲儆。另扣案之安全帽1頂，為被告平常騎乘機車所穿戴，
    而上衣及七分褲各1件及布鞋1雙，則為其平日所穿著之物，
    非供本件犯罪所用之物爰不予宣告沒收。至上開犯罪事實欄
    (一)、(二)所用之鑰匙1支，未據扣案，應已滅失，為免將來無
    從執行，均不予宣告沒收，附此敘明。
據上論斷，應依刑事訴訟法第299條第1項前段、第273條之1第1
項，刑法第320條第1項、第325條第1項、第47條第1項、第62條
前段、第51條第5款，判決如主文。
本案經檢察官辛○○到庭執行職務。
中    華    民    國    97    年    7    月    3    日
                     刑事第十五庭    法  官   柯雅惠
以上正本證明與原本無異。
如不服本判決，應於收受送達後10日內向本院提出上訴書狀（應
敘述具體理由並附繕本）。
上訴書如未敘述理由，應於上訴期間屆滿後20日內補提理由書於
本院。
                                     書記官   鍾小屏
中    華    民    國    97    年    7     月    3     日
表1：
┌──┬───────┬───────┬───────┐
│編號│ 犯      行   │  所犯法條    │ 宣 告 刑     │
├──┼───────┼───────┼───────┤
│1   │犯罪事實欄一(一)│刑法第320條第1│有期徒刑伍月  │
│    │              │項            │              │
├──┼───────┼───────┼───────┤
│2   │犯罪事實欄一(二)│刑法第320條第1│有期徒刑伍月  │
│    │              │項            │              │
└──┴───────┴───────┴───────┘
附表2：
┌──┬───────┬───────┬───────┐
│編號│ 犯      行   │  所犯法條    │ 宣 告 刑     │
├──┼───────┼───────┼───────┤
│1   │犯罪事實欄二(一)│刑法第325條第1│有期徒刑捌月  │
│    │              │項            │              │
├──┼───────┼───────┼───────┤
│2   │犯罪事實欄二(二)│刑法第325條第1│有期徒刑捌月  │
│    │              │項            │              │
├──┼───────┼───────┼───────┤
│3   │犯罪事實欄二(三)│刑法第325條第1│有期徒刑陸月  │
│    │              │項            │              │
├──┼───────┼───────┼───────┤
│ 4  │犯罪事實欄二(四)│刑法第325條第1│有期徒刑陸月  │
│    │              │項            │              │
├──┼───────┼───────┼───────┤
│5   │犯罪事實欄二(五)│刑法第325條第1│有期徒刑陸月  │
│    │              │項            │              │
├──┼───────┼───────┼───────┤
│6   │犯罪事實欄二(六)│刑法第325條第1│有期徒刑捌月  │
│    │              │項            │              │
├──┼───────┼───────┼───────┤
│7   │犯罪事實欄二(七)│刑法第325條第1│有期徒刑陸月  │
│    │              │項            │              │
└──┴───────┴───────┴───────┘
附錄：
刑法第320條第1項：
意圖為自己不法之所有或第三人不法之所有，而竊取他人之動產
者，為竊盜罪，處五年以下有期徒刑、拘役或五百元以下罰金。
刑法第325條：
意圖為自己或第三人不法之所有，而搶奪他人之動產者，處六月
以上五年以下有期徒刑。
因而致人於死者，處無期徒刑或七年以上有期徒刑，致重傷者，
處三年以上十年以下有期徒刑。
第一項之未遂犯罰之。


司法院資訊處製作；財團法人民間司法改革基金會備份。
